臺灣高等法院民事裁定
109年度抗字第1232號
抗  告  人  楊世朱  
            楊永堅  
共同代理人  劉雅雲律師
抗  告  人  楊秋女    住○○市○○區○○街0巷000號6樓之1上列抗
告人因與相對人長庚醫療財團法人林口長庚紀念醫院等間損害賠
償等事件，對於中華民國109年8月7日臺灣臺北地方法院109年度
醫字第28號所為裁定提起抗告，本院裁定如下： 
    主  文
原裁定廢棄。
    理  由
一、按共同訴訟之被告數人，其住所不在一法院管轄區域內者，
    各該住所地之法院俱有管轄權。但依民事訴訟法第4條至第1
    9條規定有共同管轄法院者，由該法院管轄。又因侵權行為
    涉訟者，得由行為地之法院管轄，同法第20條、第15條第1
    項分別定有明文。而所謂行為地，凡為一部實行行為或其一
    部行為結果發生之地皆屬之。是在被告數人之共同訴訟，其
    普通審判籍不在同一法院管轄區域內者，原告得向其中一普
    通審判籍所在地之法院起訴，倘有共同管轄法院者，應由該
    共同特別審判籍之法院管轄。又管轄權之有無，應依原告主
    張之事實，按諸法律關於管轄之規定而為認定，與其請求之
    是否成立無涉（最高法院65年台抗字第162號判例意旨參照
    ）。　　
二、本件抗告意旨略以：抗告人之父楊進財至相對人長庚醫療財
    團法人林口長庚紀念醫院進行急診，因相對人醫院之醫師陳
    柏融、洪上凱錯誤診斷及不實記載病歷之行為，導致檢察官
    認定其父遭人下毒而進行解剖，爰依侵權行為法律關係請求
    損害賠償。而抗告人之父遺體係在臺北市第二殯儀館進行解
    剖，侵權行為地之損害結果發生於臺北市，原法院不察，且
    未依職權調查相對人陳柏融、洪上凱之戶籍登記資料，即逕
    認相對人之院所設立地及住所地均在桃園市，以原裁定將本
    件移送臺灣桃園地方法院（下稱桃園地院）審理，原裁定顯
    有不當，請求廢棄原裁定等語。
三、經查，相對人醫院設於桃園市龜山區，相對人陳柏融、洪上
    凱之住所地分別於臺北市大同區、南投縣，有民事起訴狀、
    個人戶籍資料查詢結果等件在卷可稽（原審卷第7頁、本院
    卷第41-43頁參照）；惟本件抗告人起訴主張相對人等3人分
    別為醫院及醫師，其等錯誤診斷及不實記載病歷之行為，導
    致檢察官認定其父遭人下毒而進行解剖，侵害其父遺體之完
    整性及伊等基於父母子女關係下之身分法益，而抗告人之父
    遺體係在臺北市第二殯儀館進行解剖發生損害等情，有民事
    起訴狀、民事抗告狀等件附卷可稽。則抗告人主張之原因事
    實，係本於侵權行為之法律關係有所請求而涉訟，且侵權行
    為之結果地為臺北市大安區，揆諸前揭說明，原法院即有管
    轄權。又本件既非專屬管轄事件，抗告人亦未聲請移轉管轄
    ，原法院逕以相對人主張醫院、醫師所在地均在桃園市，相
    對人共同侵權行為地僅在桃園市，而裁定移由桃園地院管轄
    ，尚有未洽。抗告意旨指摘原裁定不當，聲明廢棄，非無理
    由。爰將原裁定予以廢棄，發回原法院另為適法妥當之處理
    。裁定如主文。
中　　華　　民　　國　　109 　年　　10　　月　　16　　日
　　　　          民事第二十二庭
                        審判長法  官  張靜女
                              法  官  丁蓓蓓
                              法  官  葉珊谷
正本係照原本作成。
不得聲明不服。
中　　華　　民　　國　　109 　年　　10　　月　　16　　日
                              書記官  鄭兆璋